臺灣士林地方法院刑事判決　　　　　　　 93年度訴字第508號
公　訴　人　臺灣士林地方法院檢察署檢察官
被　　　告　丙○○
　　　　　　庚○○
上 2人共同
選任辯護人　吳榮達律師
被　　　告　乙○○
上列被告等因偽造文書案件，經檢察官提起公訴（93年度偵字第
5079號），本院判決如下：
    主  文
丙○○共同連續行使偽造私文書，足以生損害於公眾及他人，處
有期徒刑伍月，如易科罰金，以參佰元折算壹日，如附表一編號
三所示切結書上偽造之「甲○○」署押壹枚沒收。
庚○○共同行使偽造私文書，足以生損害於公眾及他人，處有期
徒刑貳月，如易科罰金，以參佰元折算壹日，如附表一編號三所
示切結書上偽造之「甲○○」署押壹枚沒收。
乙○○連續明知為不實之事項，而使公務員登載於職務上所掌之
公文書，足以生損害於公眾及他人，處有期徒刑伍月，如易科罰
金，以參佰元折算壹日。
    事  實
一、丙○○、乙○○係兄弟，庚○○為丙○○之配偶，於民國90
    年11月間，丙○○、庚○○因乙○○於89年9 月間在印尼經
    商失敗返國後，經濟困頓，乃徵得其母甲○○同意下，以陳
    母所有坐落臺北市○○區○○段3 小段793 地號土地及其上
    建物即臺北市○○區○○街4 號房屋（下稱系爭不動產）為
    抵押物向陽信商業銀行貸款等情，產生嫌隙，丙○○、庚○○、乙○○3 人進而因系爭不動產之紛爭，而分別為如下犯
    行：
(一)丙○○、庚○○2 人因恐乙○○會再以系爭不動產向他人設
    定抵押借貸，乃與渠等大哥戊○○及保管陳母系爭不動產所
    有權狀及印鑑章之二哥丁○○（2 人均經檢察官另案為緩起
    訴處分確定）共同謀議，將系爭不動產設定虛偽不實之最高
    限額抵押權1 千萬元予戊○○、丁○○、丙○○等3 兄弟（
    設定權利範圍各3分之1），以避免將來系爭不動產遭乙○○
    不當處分，謀議既定，戊○○、丁○○、丙○○、庚○○等
    4 人乃共同基於盜用印章、偽造私文書、行使偽造私文書及
    使公務員登載不實之犯意聯絡，於90年11月16日，由庚○○
    冒用甲○○名義填寫土地登記申請書1 份（申請登記事由欄
    勾選抵押權登記），並持丁○○提供其所保管之甲○○印鑑
    章，交由庚○○在上開申請書之申請人簽章欄內盜蓋1 次，
    而偽造用以表示甲○○本人同意申請設定抵押權登記用意之
    私文書，並同時冒用甲○○之名義，接續製作「土地建築改
    良物抵押權設定契約」2 份，並於其上之訂立契約人蓋章欄
    內各盜蓋甲○○之印鑑章1 次，而偽造用以表示債務人甲○○同意與債權人戊○○、丁○○、丙○○等3 人就系爭不動
    產設定抵押權用意之私文書，並在預先備妥之戶口名簿影本
    上，盜蓋甲○○印鑑1 次（證明該影本與正本相符），旋由
    庚○○、戊○○、丁○○等3 人將上開文件併同丁○○提供
    其保管之系爭不動產所有權狀、甲○○之印鑑章與印鑑證明
    等資料，共同持往台北市士林區地政事務所（下稱士林地政
    事務所）辦理上開最高限額抵押權設定之登記而加以行使，
    使該地政事務所不知情之承辦人，於90年11月19日，將該不
    實之抵押權設定事項登載於職務上所掌管之土地登記簿之公
    文書上，足以生損害地政機關對於不動產登記管理之正確性
    及甲○○本人。嗣於91年4 月中旬間，經乙○○發現後詢問
    戊○○等人，戊○○、丁○○及丙○○自知理虧，乃以甲○○已清償渠等借款為由，自行向該地政事務所申請塗銷上開
    抵押權之登記。
(二)嗣因乙○○向陳母及其他三兄弟提及，其有意請陳母再提供
    系爭不動產作擔保向銀行申請低利率貸款，用以清償其先前
    向陽信商業銀行借貸之款項，在陳母同意下，丁○○乃於91
    年5月8日，將其保管之系爭不動產所有權狀及甲○○印鑑章
    等物交還陳母，陳母則將之交由乙○○保管，丙○○知情後
    ，乃欲再以設定不實最高限額抵押權方式，阻止乙○○持系
    爭不動產擔保借款，適因其所保管之甲○○國民身分證遺失
    ，乃於91年5月6日帶同年邁（患有輕微失憶症）不知情之甲○○前往台北市士林區戶政事務所（下稱士林戶政事務所）
    辦理補發甲○○國民身分證時，明知系爭不動產所有權狀、
    甲○○印鑑章並未遺失，仍承前偽造私文書、行使偽造私文
    書、使公務員登載不實之犯意，向該所承辦人員佯稱甲○○
    遺失原印鑑章（即前於62年11月7 日申請登記之印鑑章），
    並持另枚甲○○印章，申請辦理變更甲○○印鑑登記，致使
    不知情之承辦戶政人員將此不實事項登記於掌管之登記簿上
    ，足以生損害於戶政機關辦理印鑑證明業務之正確性及甲○○本人；丙○○旋於同年5 月22日，攜其所辦妥之上開甲○○新印鑑章及甲○○身分證（即於5 月6 日申請補發之身分
    證），前往士林戶政事務所，申請取得甲○○印鑑證明書1
    份後，再至士林地政事務所，佯稱因甲○○之系爭不動產所
    有權狀遺失，伊受甲○○之委託前來辦理補發，而冒用甲○○名義填寫土地登記申請書1 份（申請登記事由欄勾選書狀
    補給），並在其上之備註欄及申請人簽章欄內分別盜蓋甲○○印鑑章1 次，以偽造用於表示甲○○委託丙○○前往辦理
    申請補發所有權狀用意之私文書1 份，復接續冒用甲○○名
    義填寫切結書1 份，並在其上偽造甲○○簽名1 枚及盜蓋甲○○印鑑章1 次，而偽造用於表示甲○○切結系爭不動產所
    有權狀於91年5 月1 日「遍尋不著」而遺失之事實等用意之
    私文書1 份，並另填具登記清冊1 份，其上盜蓋甲○○印鑑
    1 次，併同預先備妥盜蓋有甲○○印鑑（證明影本與原本相
    符）之甲○○國民身份證影本1 份，均交予士林地政事務所
    承辦人員而加以行使，致使不知情之該管公務員將此不實之
    事項登載於職務上所掌之公文書即土地登記簿上，並據以將
    系爭不動產之土地所有權狀及建物所有權狀補發予丙○○，
    足以生損害於地政機關管理權狀核發之正確性及甲○○本人
    。嗣因丙○○接獲士林戶政事務所通知，得知乙○○於91年
    5 月16日另以甲○○國民身分證遺失為由申請補發新國民身
    分證（詳後述），乃於同年5 月24日，偕同不知情之甲○○
    前往士林戶政事務所，並以遺失身分證為由，再申請補發甲○○之國民身分證，致使不知情之承辦戶政人員將此不實事
    項登記於掌管之登記簿上，並據以補發新國民身分證1 枚，
    足以生損害於戶政機關辦理核發國民身分證業務之正確性及
    甲○○本人；丙○○取得該身分證後，旋於不詳時、地，填
    寫土地登記申請書1 份，並在申請書之申請人簽章欄內盜蓋
    上開甲○○印鑑章1 次，而偽造用以表示甲○○本人同意申
    請設定最高限額抵押權登記用意之私文書，並同時冒用甲○○之名義，製作「土地建築改良物抵押權設定契約」2 份，
    並於其上之訂立契約人蓋章欄內接續盜蓋甲○○之印鑑章2
    次而偽造用以表示債務人甲○○同意與債權人丙○○就系爭
    不動產設定最高限額抵押權用意之私文書，並旋於91年6 月
    28日，將上開不法取得之系爭不動產所有權狀、甲○○之印
    鑑章、印鑑證明、預先盜蓋有甲○○印鑑1 次之身分證影本
    、土地登記申請書及偽造之土地建築改良物抵押權設定契約
    等資料，持往士林地政事務所辦理2 百萬元之最高限額抵押
    權設定之登記，而加以行使，使該地政事務所不知情之承辦
    人，將該不實之抵押權設定事項登載於職務上所掌管之土地
    登記簿之公文書上，足以生損害於甲○○及地政機關對於不
    動產登記管理之正確性。
(三)乙○○明知甲○○之身分證係在丙○○保管下，唯恐丙○○
    因而阻礙其持系爭不動產為擔保辦理借款，竟基於使公務員
    登載不實之概括犯意，於91年5 月16日，偕不知情之甲○○
    至士林戶政事務所，以國民身分證遺失為由申請補發，致不
    知情之承辦戶政人員將此不實事項登記於掌管之登記簿上，
    並據以補發新國民身分證，足以生損害於戶政機關管理及核
    發國民身分證之正確性及甲○○本人；乙○○復得知由其保
    管中之系爭不動產所有權狀及甲○○印鑑章，已遭丙○○以
    遺失為由辦理補發新所有權狀及變更新印鑑而作廢，為圖反
    制，竟明知系爭不動產原所有權狀及甲○○舊印鑑章均在其
    處保管並未遺失，而新所有權狀及新印鑑章亦係由丙○○持
    有中，亦未遺失，乃承前使公務員登載不實之概括犯意，先
    於91年8 月13日，持其保管之舊甲○○印鑑章（即於62年11
    月7 日登記之印鑑章），帶同不知情之甲○○前往士林戶政
    事務所，以原留印鑑遺失為由，申請變更印鑑登記，致使不
    知情承辦之戶政人員將此不實事項，登記於掌管之登記簿上
    ，足以生損害於戶政機關管理印鑑證明業務之正確性；嗣於
    翌日（即8 月14日），持不知情之甲○○所簽具內容為系爭
    不動產所有權狀於91年8 月10日「遍尋不著」遺失之切結書
    ，帶同甲○○至士林地政事務所申請辦理補發系爭不動產所
    有權狀，惟於地政機關審核該登記案件期間，遭丙○○發現
    上情後，丙○○即以系爭不動產所有權狀在其保管下並未遺
    失為由，向該地政事務所提出異議，嗣經該地政事務所審核
    後，駁回上開乙○○補發書狀之申請登記，致乙○○未能得
    逞，乙○○乃代理甲○○具狀向台灣士林地方法院檢察署提
    出對丙○○之告訴，經該署檢察官偵辦後查悉上情。
二、丙○○、庚○○部分，經乙○○告發及甲○○訴由臺灣士林
    地方法院檢察署官偵查起訴；乙○○部分，由該署檢察官主
    動檢舉偵查後，提起公訴。
    理  由
一、論罪部分
(一)被告丙○○、庚○○部分；
１、上揭犯罪事實一、（一）、（二）部分，業據被告丙○○、
    庚○○於本院審理時坦白承認，核與證人即共犯戊○○、丁○○等人於偵查中具結證述渠2 人與被告丙○○、庚○○共
    同製作不實之土地建築改良物抵押權設定契約，再持以向地
    政機關辦理抵押權設定等情相符，此外，並有附表一所示書
    證等件在卷可稽，足認被告丙○○、庚○○之自白與事實相
    符，可以採信，其2 人犯行，事證明確，均堪認定。
２、核被告丙○○、庚○○所為，均係犯刑法第216條行使第210
    條偽造私文書罪、第214 條使公務員登載不實罪。附表一所
    示被告丙○○、庚○○盜用印章及被告丙○○偽造署押之行
    為，均屬偽造私文書之階段行為，又偽造私文書之低度行為
    ，應為行使之高度行為所吸收，均不另論罪。被告丙○○、
    庚○○就犯罪事實欄一、（一）所載行使偽造私文書犯行部
    分，與共犯戊○○、丁○○有犯意聯絡及行為分擔，應論以
    共同正犯。又被告丙○○先後多次行使偽造私文書、使公務
    員登載不實犯行，各時間緊接，手段相同，所犯分別係構成
    要件相同之罪名，顯係各基於概括犯意反覆為之，為連續犯
    ，應分別以1 罪論，並均加重其刑，被告丙○○所犯上開2
    罪，有方法目的之牽連關係，為牽連犯，應從1 重論以行使
    偽造私文書罪。
(二)被告乙○○部分
１、訊據被告乙○○，固坦承明知甲○○之國民身分證係由被告
    丙○○保管，並未遺失，且其原保管之甲○○印鑑，遭丙○○以謊報遺失為由，前往變更為新印鑑，該新印鑑係由丙○○保管中，並未遺失，仍帶同甲○○前往戶政機關，以遺失
    甲○○國民身分證及印鑑之不實事由辦理補發國民身分證及
    變更印鑑等情不諱，惟矢口否認犯行，辯稱：伊母親（即甲○○）向伊表示身分證在丙○○處，因要前往看病，需使用
    身分證，伊才提議報遺失補發，戶政事務所服務人員也表示
    可以用遺失方式處理，至於變更印鑑部分，只是要回復到遭
    丙○○變更前之原印鑑云云。
２、本院查：被告如何明知甲○○之國民身分證並未遺失，及其
    原保管之甲○○印鑑係遭其胞兄丙○○加以變更為新印鑑，
    且該新印鑑係由丙○○保管中，並未遺失，仍帶同甲○○前
    往戶政機關，以遺失身分證及印鑑之不實事由辦理補發國民
    身分證及變更印鑑等情，業據被告乙○○坦承不諱，並有附
    表二所示書證在卷可憑，應甚明確，堪予認定。雖被告乙○○以前揭情詞置辯，否認犯行，惟查： (1)甲○○於89年11
    月間至91年11月間係與被告丙○○同住乙情，業據被告丙○○於本院審理時供述明確，復為被告乙○○當場所不否認，
    堪認屬實，是被告乙○○於91年5 月16日帶同甲○○前往辦
    理補發國民身分證時，甲○○與被告丙○○已同住近1 年半
    之時間，以該等同居照料之情，甲○○如因看病而有使用國
    民身分證之必要，僅需直接向丙○○索取即可，而衡情丙○○亦不致故意扣押其母甲○○之國民身分證，進而阻礙其看
    病，是被告乙○○辯稱：因甲○○向伊表示身分證在丙○○
    處，為看病之需，乃要伊帶同前往辦理補發云云，實屬無稽
    ； (2)又被告乙○○於本院審理時，初稱係戶政事務所承辦
    人員向伊表示身分證如在他人之處無法取回，可採遺失事由
    辦理補發，嗣經本院傳訊證人即承辦該身分證補發之戶政事
    務所承辦人員己○○，並據其具結證述承辦人員不可能向被
    告乙○○為該等表示等語明確（見本院94年7 月14日審判筆
    錄）後，被告乙○○才又改稱係戶政事務所「服務人員」向
    其為該等表示云云，核其辯詞反覆，苟非憑空捏造，要不致
    有此出入； (3)又被告乙○○保管之甲○○印鑑遭丙○○不
    法變更，固屬實情，然被告乙○○應循合法管道救濟，被告
    乙○○捨此不由，反以謊報印鑑遺失方式處理，使承辦公務
    員於業務上掌管公文書為該印鑑遺失之不實登載，自屬違法
    犯行，要無足逕以回復原印鑑為由，主張行為合法正當；（
    4）末 查，本案被告乙○○、丙○○之母親甲○○於短時間
    內接連辦理身分證補發、系爭不動產權狀補發及印鑑變更，
    業據認定如前，核其原因無非係因被告乙○○與丙○○間，
    為爭奪對於母親甲○○名下系爭不動產之支配權，而必須掌
    握母親之身分證件、系爭不動產權狀及印鑑所致，此業經被
    告丙○○自承明確，且由渠等申請補發身分證之時間相互緊
    接觀之，益徵明確，又苟非上開緣由，殊難想像以甲○○（
    11年生）逾八旬之高齡，有何必要需於短短數月內，先後多
    次辦理國民身分證補發、印鑑變更；參以，甲○○於91年間
    即有患失憶症狀等情，業據被告庚○○到院供承明確，並有
    卷附中華民國身心殘障手冊影本在卷可稽（附於本院刑事卷
    ），是以其該等身體狀況，要無從期待其明辨申辦上開手續
    之原委進而與被告丙○○、乙○○等人為犯意聯絡，毋寧係
    被告乙○○、丙○○等人利用年屆高齡且對於事物缺乏理解
    能力之不知情母親為工具，以遂渠等爭奪對母親財產之控制
    權之目的，實甚明確； (5)綜上，被告乙○○辯稱前揭辦理
    國民身分證補發及印鑑變更等，均係應甲○○之要求所為云
    云，顯無足採。被告乙○○犯行事證明確，堪予認定。
３、核被告乙○○所為，係犯刑法第214 條使公務員登載不實罪
    ，其先後2 次犯行，時間緊接，手段相同，所犯係構成要件
    相同之罪名，顯係基於概括犯意反覆為之，為連續犯，應以
    1 罪論，並加重其刑。
二、科刑
(一)爰審酌被告丙○○、庚○○、乙○○等3 人，因兄弟鬩牆，
    為爭奪對母親財產之支配權，竟一再利用年邁母親為工具，
    而為不實抵押權設定，及以謊稱母親身分證遺失之方式，而
    向戶政機關為不實補發，視地政機關、戶政機關之公務正確
    性為無物，犯行危害難謂非鉅，被告乙○○犯後猶執詞卸責
    ，並將犯行推諉於年邁老母，態度甚為惡劣，被告丙○○、
    庚○○犯後坦承犯行，尚有悔意，並渠等犯罪之動機、目的
    、次數及智識程度等一切情狀，分別量處如主文所示之刑，
    並分別諭知易科罰金之折算標準，以示懲儆。
(二)附表一編號三所示切結書上甲○○簽名?枚，係偽造署押，
    應依刑法第219 條之規定諭知沒收。至被告乙○○、庚○○
    等人冒用甲○○名義偽造如附表一所示文書，均因交付公務
    機關加以行使而非被告所有之物，爰不予宣告沒收，附此敘
    明。
三、公訴意旨另以：被告庚○○尚與被告丙○○共同涉犯犯罪事
    實欄一、（二）所示犯行云云，訊據被告庚○○，堅決否認
    此部份犯行，辯稱該部分犯行均係被告丙○○1 人所為，伊
    並未參與等語。經查：公訴人認被告庚○○涉犯此部分之犯
    行，無非係以被告庚○○於本院準備期日自承丙○○於93年
    5 月24日前往辦理補發甲○○國民身分證及91年6 月28日辦
    理最高限額抵押權登記伊事先知道等語、附表一編號五所示
    土地登記申請書上之「丙○○」簽名，與被告丙○○之筆跡
    不同，可資懷疑係被告庚○○所簽云云為其主要論據。惟查
    ：
(一)觀乎起訴書就被告庚○○被訴此部份犯罪事實之記載，除就
    91年5 月6 日辦理變更印鑑部分，載明係被告庚○○帶同甲○○前往辦理外，其餘犯行均未載明被告庚○○所參與分擔
    實施之犯行為何，亦或與被告丙○○如何為犯意聯絡，而關
    於91年5 月6 日辦理變更印鑑部分，業經被告丙○○於本院
    審理時，供承係其帶同甲○○前往辦理等語明確，至甲○○
    於警局初詢時雖曾陳稱係被告庚○○帶伊前往辦理變更印鑑
    等語（見92年度偵字第6590號卷第10頁），惟該部分之警詢
    陳述屬審判外之陳述，且未經具結，並無證據能力，且甲○○於後續偵查均未為相同之陳述，且於本院中合法行使拒絕
    證言權，是其上開警詢中之陳述，要無從採為不利被告庚○○認定之依據。是遍觀起訴書內容，就被告庚○○此部分之
    犯行，非僅記載並非明確，且並未舉出積極證據以供本院查
    證。
(二)至被告庚○○於本院準備期日所為上開陳述，僅可證明其事
    先知悉被告丙○○前往辦理補發甲○○國民身分證及設定最
    高限額抵押權之事，惟其與被告丙○○間是否因此即有犯意
    聯絡或行為分擔，尚非必然，而就此部份，公訴人並未舉出
    證據加以證明。
(三)至公訴人所指土地登記申請書上「丙○○」簽名筆跡與被告
    丙○○筆跡不同乙節，縱令屬實，亦僅能證明係由被告丙○○以外之人所書寫，尚無從逕認係被告庚○○所為。
(四)綜上，公訴人就所訴被告庚○○此部份之犯嫌，未能舉出證
    據使本院形成被告庚○○有罪之心證，此外，復查無其他積
    極證據證明被告庚○○確有公訴人所指此部分之犯行，基於
    罪疑惟有利於被告之原則，原應為被告庚○○無罪之諭知，
    惟公訴意旨認被告庚○○此部分之犯行，與前開論罪科刑部
    分有裁判上之1 罪關係，爰就此部分不另為被告庚○○無罪
    之諭知，附此敘明。
據上論斷，應依刑事訴訟法第299條第1項前段，刑法第28條、第
214條、第216條、第210條、第56條、第55條、第219條、第41條
第1項，判決如主文。
本案經檢察官林聰良到庭執行職務。
中　　華　　民　　國　　94　　年　　10　　月　　17 　日
                  刑事第七庭審判長法  官  趙文卿
                                  法?官  楊得君
                                  法?官  吳祚丞
如不服本判決，應於判決送達後10日內，向本院提出上訴狀。
以上正本證明與原本無異。
                                  書記官  林立原
中　　華　　民　　國　　94　　年　　10　　月　　21　　日
附表一
┌─┬──────┬───────┬──┬─────────┬──────┐
│  │行        為│   檢附文件   │數目│盜蓋印鑑或偽造署押│附        註│
├─┼──────┼───────┼──┼─────────┼──────┤
│一│90年11月16日│土地登記申請書│ 1份│申請人欄盜蓋甲○○│92年度偵字第│
│  │辦理系爭不動│              │    │印鑑1 枚          │6590號卷第43│
│  │產抵押權設定│              │    │                  │頁至45頁    │
│  │（行為人：陳├───────┼──┼─────────┼──────┤
│  │得榮、庚○○│土地建築改良物│ 2份│訂立契約簽章人簽章│同上偵卷第46│
│  │、戊○○、陳│抵押權設定契約│    │欄盜蓋甲○○印鑑1 │頁至第47頁  │
│  │德祥）      │              │    │枚                │            │
│  │            ├───────┼──┼─────────┼──────┤
│  │            │戶口名簿影本  │ 1份│盜蓋甲○○印鑑1 枚│同上偵卷第50│
│  │            │              │    │                  │頁          │
├─┼──────┼───────┼──┼─────────┼──────┤
│二│91年5月6日辦│印鑑變更登記申│ 1份│無                │92年度調偵字│
│  │理甲○○印鑑│請書          │    │                  │第92號卷第87│
│  │變更（行為人│              │    │                  │頁          │
│  │：丙○○）  │              │    │                  │            │
├─┼──────┼───────┼──┼─────────┼──────┤
│三│91年5月22日 │土地登記申請書│ 1份│一、備註欄盜蓋陳來│92年度偵字第│
│  │辦理系爭不動│              │    │    春印鑑1 枚    │6590號卷第70│
│  │產所有權權狀│              │    │二、申請人欄盜蓋陳│頁至71頁    │
│  │補發（行為人│              │    │    來春印鑑1 枚  │            │
│  │：丙○○）  │              │    │                  │            │
│  │            ├───────┼──┼─────────┼──────┤
│  │            │登記清冊      │ 1份│申請人簽章欄盜蓋陳│同上偵卷第73│
│  │            │              │    │來春印鑑1 枚      │頁          │
│  │            │              │    │                  │            │
│  │            ├───────┼──┼─────────┼──────┤
│  │            │國民身分證影本│ 1份│盜蓋甲○○印鑑1 枚│同上偵卷第75│
│  │            │              │    │                  │頁          │
│  │            ├───────┼──┼─────────┼──────┤
│  │            │切結書        │ 1份│一、盜蓋甲○○印鑑│同上偵卷第77│
│  │            │              │    │    1 枚          │頁          │
│  │            │              │    │二、偽造甲○○署押│            │
│  │            │              │    │    1 枚          │            │
│  │            ├───────┼──┼─────────┼──────┤
│  │            │印鑑證明      │ 1份│無                │同上偵卷第76│
│  │            │              │    │                  │頁          │
├─┼──────┼───────┼──┼─────────┼──────┤
│四│91年5月24日 │補領國民身分證│ 1份│無                │92年度調偵字│
│  │辦理補發國民│申請書        │    │                  │第92號卷第86│
│  │身分證（行為│              │    │                  │            │
│  │人：丙○○）│              │    │                  │            │
├─┼──────┼───────┼──┼─────────┼──────┤
│五│91年6 月28日│土地登記申請書│ 1份│申請人欄盜蓋甲○○│92年度偵字第│
│  │辦理系爭不動│              │    │印鑑1 枚          │6590號卷第78│
│  │產抵押權設定│              │    │                  │頁至79頁    │
│  │（行為人：陳├───────┼──┼─────────┼──────┤
│  │得榮）      │土地建築改良物│ 2份│訂立契約簽章人簽章│同上偵卷第81│
│  │            │抵押權設定契約│    │欄盜蓋甲○○印鑑2 │頁至第82頁  │
│  │            │              │    │枚                │            │
│  │            ├───────┼──┼─────────┼──────┤
│  │            │身分證影本    │ 1份│盜蓋甲○○印鑑1 枚│同上偵卷第83│
│  │            │              │    │                  │頁          │
│  │            ├───────┼──┼─────────┼──────┤
│  │            │印鑑證明      │ 1份│無                │同上偵卷第84│
│  │            │              │    │                  │頁          │
└─┴──────┴───────┴──┴─────────┴──────┘
附表二
┌─┬──────┬───────┬──┬─────────┬──────┐
│  │行        為│   檢附文件   │數目│盜蓋印鑑或偽造署押│附        註│
├─┼──────┼───────┼──┼─────────┼──────┤
│一│91年5月16日 │補領國民身分證│ 1份│無                │92年度調偵字│
│  │辦理補發國民│申請書        │    │                  │第92號卷第85│
│  │身分證（行為│              │    │                  │頁          │
│  │人：乙○○）│              │    │                  │            │
├─┼──────┼───────┼──┼─────────┼──────┤
│二│91年8月13日 │印鑑變更登記申│ 1份│無                │92年度調偵字│
│  │辦理甲○○印│請書          │    │                  │第92號卷第88│
│  │鑑變更（行為│              │    │                  │頁          │
│  │人：乙○○）│              │    │                  │            │
└─┴──────┴───────┴──┴─────────┴──────┘
所犯法條：
中華民國刑法第214條：
  明知為不實之事項，而使公務員登載於職務上所掌之公文書，足
  以生損害於公眾或他人者，處三年以下有期徒刑、拘役或五百元
  以下罰金。
中華民國刑法第216條：
  行使第條至第條之文書者，依偽造、變造文書或登載不實
  事項或使登載不實事項之規定處斷。
中華民國刑法第210條：
  偽造、變造私文書，足以生損害於公眾或他人者，處五年以下有
  期徒刑。
